【裁判字號】    99,審易,298
【裁判日期】    990430
【裁判案由】    傷害等
【裁判全文】
臺灣桃園地方法院刑事判決             99年度審易字第298號
公  訴  人  臺灣桃園地方法院檢察署檢察官
被      告  甲○○
上列被告因傷害等案件，經檢察官提起公訴（98年度偵字第1834
4、22980 號），本院判決如下：
    主  文
甲○○以加害身體之事，恐嚇他人致生危害於安全，處有期徒刑
貳月，如易科罰金，以新臺幣壹仟元折算壹日；又傷害人之身體
，處有期徒刑月，如易科罰金，以新臺幣壹仟元折算壹日，扣
案之鐵鎚壹支沒收；又以加害生命之事，恐嚇他人致生危害於安
全，處有期徒刑月，如易科罰金，以新臺幣壹仟元折算壹日，
扣案之鐵鎚壹支沒收；應執行有期徒刑伍月，如易科罰金，以新
臺幣壹仟元折算壹日，扣案之鐵鎚壹支沒收。
    事  實
一、緣甲○○與丙○○、乙○○前分別居住於桃園縣中壢市○○○街173 之10號3 樓、桃園縣中壢市○○○街173 之2 號4
    樓、桃園縣中壢市○○○街173 之26號5 樓，均為北帝國大
    廈之住戶。
（一）甲○○因不滿丙○○整修其上開住處所產生之工程噪音，
    竟基於恐嚇之犯意，於民國98年4 月7 日15時許，前往丙○○上開住處門口，手持空酒瓶並高舉搖晃，向丙○○恫稱：
    「立即停止施工人員整修，不然下次就不是這樣子了」後，
    即將該空酒瓶向上開住處4 樓通往3 樓處擲出砸毀，以此加
    害身體之事，使丙○○心生恐懼，致生危害於安全。
（二）甲○○與乙○○於98年9 月26日晚間某時，於上開北帝國
    大廈之D 棟電梯地下室停車場，因等待電梯時間過長而生糾
    紛，甲○○竟分別基於傷害及恐嚇之犯意，先返回其上開住
    處，取其所有之鐵鎚1 支後，即返回3 樓電梯口等候，嗣同
    日晚間23時5 分許，乙○○與其女友林巧花搭乘電梯欲返回
    5 樓住處，電梯行經3 樓時因甲○○按壓搭乘電梯鈕而開啟
    電梯門後，甲○○旋持上開鐵鎚毆打乙○○，致乙○○受有
    右胸13×9 公分擦傷之傷害，並恫稱：「我身上背了好幾條
    人命，不差你一條」後，以此加害生命之話語，使乙○○心
    生恐懼，致生危害於安全，嗣經丙○○及乙○○報警後查獲
    上情，並扣得上開鐵鎚。
二、案經丙○○訴由桃園縣政府警察局中壢分局報請暨乙○○訴
    由臺北市政府警察局移請臺灣桃園地方法院檢察署檢察官偵
    查起訴。
    理  由
壹、程序事項：
一、本案認定犯罪事實所引用之本案卷內所有卷證資料（包含文
    書證據、物證等證據），並無證據證明係公務員違背法定程
    序所取得，且被告於本院審理終結前就卷內所有之卷證資料
    之證據能力均表示無意見，又卷內之文書證據，亦無刑事訴
    訟法第159 條之4 之顯有不可信之情況與不得作為證據之情
    形，則依刑事訴訟法第159 條之5 之規定，本案認定犯罪事
    實所引用之本案卷證所有文書證據、物證等證據，均有證據
    能力。
貳、實體事項：
一、訊據被告就犯罪事實欄一、（一）部分，矢口否認有何上開
    恐嚇告訴人丙○○之情事，辯稱：伊是跟丙○○講「拜託你
    ，可不可以儘快打快一點」，啤酒瓶伊因為手滑掉而且伊當
    天有喝點酒，所以掉下去破掉云云；就犯罪事實欄一、（二
    ）部分，固不否認有傷害告訴人乙○○之犯行，惟矢口否認
    有何上開恐嚇告訴人乙○○及持鐵鎚毆打告訴人乙○○之情
    事，辯稱：伊與乙○○係鬥毆，伊手裡沒有拿任何物品，伊
    只是輕微拉扯乙○○的領子，是警察要伊承認在伊家搜到的
    鐵鎚是拿去打乙○○的鐵鎚云云。經查：
（一）犯罪事實欄一、（一）部分：
    上開被告恐嚇告訴人丙○○之事實，業據證人即告訴人丙○○於警詢、檢察官訊問及本院訊問時、證人即告訴人丙○○
    之配偶宋桂珠於警詢及檢察官訊問時均證述綦詳，被告固以
    前詞置辯，然證人宋桂珠與被告素無嫌隙，要無甘冒偽證罪
    7 年以下有期徒刑之刑事責任，誣指被告上開犯行，是證人
    前開所述，應屬真實而可信。而當日到場處理之員警張藝騰
    亦於偵查中到庭證稱：其前往現場查看時，確有看到告訴人
    住處左手邊往下之樓梯間內有酒瓶之碎玻璃等語（此可參98
    年度偵字第18344 號案卷第26頁偵查筆錄），此亦為被告所
    不否認。是以，若被告當日所持之酒瓶，確如被告所述，係
    一時手滑才掉落，且其並無恐嚇告訴人之意，則被告理應立
    即清理該酒瓶碎玻璃，始合常理，惟被告卻直到員警前往查
    看時，均置之不理。準此，可認被告上開所辯酒瓶掉落之巧
    合，顯不足採信。被告執前詞所辯其並未恐嚇丙○○云云，
    顯係事後卸責之詞，洵無可採。
（二）犯罪事實欄一、（二）部分：
    被告確有於上開時、地，持其所有之鐵鎚1 支攻擊告訴人乙○○，致乙○○受有如事實欄所載之傷害，復以如事實欄所
    載之言語恐嚇乙○○乙節，迭經證人即告訴人乙○○及證人
    林巧花於警詢、檢察官訊問時證述明確，且證人即告訴人乙○○及證人林巧花前後所述均相符，要無出入之處，此外，
    復有現場勘查照片7 張、衛生署桃園醫院診斷證明書、臺北
    市政府警察局刑事警察大隊自願受搜索同意書、臺北市政府
    警察局刑事警察大隊搜索扣押筆錄、扣押物品目錄表、監視
    錄影光碟在卷足憑，亦有被告所有之鐵鎚1 支扣案可資佐證
    ，堪信屬實。被告雖以前詞置辯，然依卷附之診斷證明書觀
    之，乙○○受有右胸13×9 公分擦傷，於案發當日並在衛生
    署桃園醫院急診室就診，此有該院診斷證明書1 份在卷足憑
    ，倘被告僅係輕微拉扯乙○○的領子，衡情徒以雙手拉扯應
    不至造成前述傷害結果，是被告所辯，實與常情不符，自難
    採信。
（三）綜上，本件事證明確，被告之前揭犯行洵堪認定。
三、核被告就犯罪事實欄一、（一）所為，係犯刑法第305 條之
    恐嚇危害安全罪，就犯罪事實欄一、（二）所為，係犯同法
    第277 條第1 項之傷害罪、同法第305 條之恐嚇危害安全罪
    。被告所犯上開3 罪間，犯意各別，行為互殊，應予分論併
    罰。爰審酌被告之素行，因一時心中不快即恐嚇他人，另以
    鐵鎚毆打對方之犯罪動機、目的、手段、及否認犯行之態度
    等一切情狀，分別量處如主文所示之刑，並諭知易科罰金之
    折算標準，暨定其應執行之刑，再諭知易科罰金之折算標準
    ，以示儆懲。扣案之鐵鎚1 支，為被告所有，已據其供認在
    卷，且該鐵鎚係供本件犯罪事實欄一、（二）傷害、恐嚇犯
    罪所用之物，應依刑法第38條第1 項第2 款規定諭知沒收。
據上論斷，應依刑事訴訟法第299 條第1 項前段，刑法第305 條
、第277 條第1 項、第41條第1 項前段、第51條第5 款，第38條
第1 項第2 款，刑法施行法第1 條之1 第1 項、第2 項前段，判
決如主文。
本案經檢察官丁俊成到庭執行職務。
中    華    民    國    99    年    4     月    30    日
                      刑事庭  法  官  林靜梅
以上正本證明與原本無異。
如不服本判決應於收受判決後10日內向本院提出上訴書狀，並應
敘述具體理由。其未敘述上訴理由者，應於上訴期間屆滿後20日
內向本院補提理由書( 均須按他造當事人之人數附繕本) 「切勿
逕送上級法院」。
                              書記官  郭怡君
中    華    民    國    99    年    4     月    30    日
附錄論罪科刑依據之法條：
中華民國刑法第305條（恐嚇危害安全罪）
以加害生命、身體、自由、名譽、財產之事，恐嚇他人致生危害
於安全者，處 2 年以下有期徒刑、拘役或 3 百元以下罰金。
中華民國刑法第309條第1項（公然侮辱罪）
公然侮辱人者，處拘役或 3 百元以下罰金。
中華民國刑法第277條第1項（普通傷害罪）
傷害人之身體或健康者，處 3 年以下有期徒刑、拘役或 1 千元
以下罰金。

司法院資訊處製作；財團法人民間司法改革基金會備份。
